# 流转获得的集体土地经营权的会计处理

提问人：Yuan-Sir 时间：2021-09-07 08:05:06
背景：集体土地三权分立，所有权属于集体，土地承包经营权属于农户（承包权），承包方可将土地流转给他人用（实际经营权或使用权）。公司通过流转取得一块集体用地的使用权，但这种土地性质，我理解《土地承包经营权证》应该登记的是农户，公司是办不了权证的。该情况下，一次性支付的流转土地金如何入账？
1 、参考土地使用权或特许经营权，作为无形资产核算；
2 、类似租赁，作为长期待摊费用核算
向各位请教！

回答人：chenyiwei
该类案例是否属于租赁准则的适用范围，目前尚不明确（个人倾向于属于租赁的适用范围），故建议确认使用权资产。如果后续官方对此问题有更清晰指引的，应以官方指引为准。